# Joaquin Ruiz Diaz

**Full Stack Web Developer** 

(+54) 9 11 60327-735 joaquing.ruizdiaz@gmail.com www.linkedin.com/in/joaquindev https://github.com/joaquingrd

Argentina

Soy Full Stack Web Developer con experiencia en JavaScript, TypeScript, React, Redux, NodeJs, ExpressJS, MongoDB, PostgreSQL, Sequelize. También tengo experiencia utilizando herramientas como GitHub, Git, Slack y Trello, y he trabajado en equipos ágiles usando metodologías Scrum.

En mis proyectos, he trabajado en el diseño y desarrollo de aplicaciones interactivas, utilizando componentes basados en estándares para garantizar la calidad y la compatibilidad de la aplicación y siempre pensando en la experiencia del usuario.

Soy una persona comunicativa, analítica, organizada, con alto nivel de adaptabilidad y que disfruta el trabajo en equipo. Me mantengo en continua búsqueda por desarrollarme incorporando nuevos conocimientos, tecnologías y metodologías de trabajo eficientes.

# **TECNOLOGÍAS**

JavaScript | TypeScript | React | Redux | NodeJs | ExpressJS | MongoDB | PostgreSQL | Sequelize | HTML5 | CSS3 | Bootstrap | ES6 |

Herramientas: GitHub, Git, Slack, Trello. Agile: Scrum.

#### **IDIOMAS**

Portugués: fluido - C2 Inglés: elemental – B1

#### **EXPERIENCIA PROFESIONAL**

#### • Desarrollador Web Front End Freelance

(Mar 2023 - Actualidad)

Autónomo

Desarrollador Front End freelanceee con experiencia en stack PERN (PostgreSQL, Express, React y Node.js). Enfocado en crear soluciones innovadoras y eficientes para mis clientes.

## Tecnologías utilizadas:

JavaScript, React, Redux, NodeJs, Express JS, PostgreSQL, HTML5, CSS3, Bootstrap.

#### • Gerente Administrativo Comercial

(Oct 2020 - Oct 2022)

Emporio Rituaali - Rio de Janeiro, Brasil.

Planeamiento estratégico y operacional - Confección y análisis de informes de gestión y financieros - Capacitación y gestión de equipos - Desenvolvimiento de nuevos productos y servicios - Desenvolvimiento de nuevas estrategias de ventas - Reuniones semanales con directoria - Convenios con proveedores y distribuidores.

## • Responsable del Departamento de Promoción

(Dic 2017 – Dic 2018)

Universidad Adventista del Plata – Entre Ríos, Argentina.

Análisis, desarrollo y puesta en marcha de un proyecto para captación de nuevos clientes - Capacitación de equipos de trabajo para alcanzar los clientes en cada etapa del funnel de ventas.

# **PROYECTOS PERSONALES**

Portfolio Personal. (Abr – 2023)

Para diseñar la interfaz gráfica fue utilizado HTML5, CSS3 y Bootrsap para establecer el estilo y diseño visual. Agregué funcionalidad interactiva utilizando JavaScript para crear animaciones, transiciones y efectos visuales.

Para mejorar la eficiencia y escalabilidad del sitio, integré la biblioteca de React y Redux. Además, aseguré que el sitio fuera completamente responsive para su acceso desde cualquier dispositivo.

Tecnologías utilizadas: HTML5, CSS3, Bootstrap5, JavaScript, React JS, GitHub.

- https://portfolio-joaquinrd.vercel.app/
- https://github.com/joaquingrd/portfolio-vercel

## Full Stack Web Developer – Countries App.

(Ene - 2023)

Experiencia académica.

Henry Bootcamp, Buenos Aires, Argentina.

Diseñar y desarrollar una App interactiva de países que incluía: landing page, home con las cartas de los países y sus banderas, paginado, página detail por cada país, búsquedas por nombre o ID, filtrados combinados para los países y para las actividades turísticas, ordenamiento alfabético y/o por número de habitantes, formulario para la creación de nuevas actividades turísticas, etc.

Realizado con componentes basados en estándares para garantizar la calidad y la compatibilidad de la App.

Tecnologías: React, Redux, NodeJS, JavaScript, Express, Sequelize, PostgreSQL, CSS puro y GitHub.

- https://github.com/joaquingrd/PI-Countries-Joaquin-Ruiz-Diaz
- https://pi-countries-two.vercel.app

## Front End Developer - Rick & Morty App.

(Dic - 2022)

Experiencia académica.

Henry Bootcamp, Buenos Aires, Argentina.

Diseñar y desarrollar una App interactiva consumiendo los datos de la API de Rick & Morty. La App desarrollada incluía: landing page, home con las cartas de los personajes, detail de los personajes, búsquedas por o ID, formulario para la creación de nuevos personajes, etc.

Realizado con componentes basados en estándares para garantizar la calidad y la compatibilidad de la App.

Tecnologías: React, Redux, JavaScript, CSS puro y GitHub.

- https://rick-and-morty-vercel-joaquingrd.vercel.app/
- https://github.com/joaquingrd/RickAndMorty-Vercel

## **FORMACIÓN ACADEMICA**

- Full Stack Web Developer. Henry Bootcamp. 800 horas de cursado teórico-práctico. 2023.
- Licenciado en Administración. Universidad Adventista del Plata. 2019.
- Analista Contable. Universidad Adventista del Plata. 2017.

## FORMACIÓN COMPLEMENTARIA

- Bootstrap 5 freeCodeCamp Mar 2023
- Basic JavaScript freeCodeCamp Oct 2022
- ECMAScript 6 freeCodeCamp Oct 2022
- Regular Expressions freeCodeCamp Oct 2022
- Técnicas de Feedback Assertivo Tatiani Tozetti Desenvolvimento Humano Mayo 2022
- HTML Udemy Abril 2022
- CSS Udemy Abril 2022
- Liderança Assertiva Tatiani Tozetti Desenvolvimento Humano Enero 2022
- Gestão de Relacionamentos Digitais Saint Paul Esc. de Negócios Mayo 2020